臺灣板橋地方法院刑事判決　　　　　　　　　　　　九十三年度訴字第一七六九號
　　公　訴　人　臺灣板橋地方法院檢察署檢察官
　　被　　　告　己○○
右列被告因搶奪等案件，經檢察官提起公訴（九十三年度偵字第一三一一六號），暨
移送併辦（九十三年度偵字第一五０七八號），本院合議庭裁定由受命法官獨任行簡
式審判程序，並判決如左：
    主  文
己○○連續意圖為自己不法之所有，而搶奪他人之動產，累犯，處有期徒刑壹年貳月
。又意圖為自己不法之所有，而侵占遺失物，處罰金玖佰元，如易服勞役，以參佰元
折算壹日。
    事  實
一、己○○於民國九十年間因違反毒品危害防制條例案件，經本院以九十年度訴字第
    一三九八號判處有期徒刑七月（施用第一級毒品）、六月（施用第二級毒品），
    應執行有期徒刑一年（起訴書誤載為七月），於九十年八月二十日縮短刑期執行
    完畢，猶不知悔改。竟基於意圖為自己不法所有之概括犯意，於九十三年七月十
    八日下午十一時三十分許，在台北縣中和市○○街八十九號前，見庚○○所有，
    車號ＦＶＳ─０一五號重型機車之鑰匙，插在電門上未及拔起，有機可趁，即以
    該鑰匙啟動機車著手竊取之。復因其使用機車搶奪他人財物，為免遭人記下車號
    ，仍承前揭同一之竊盜概括犯意，於九十三年八月十日下午五時五十分，在台北
    縣中和市○○路○段三九九巷內，持自前揭庚○○機車上所取得，鐵製、頂端尖
    銳，客觀上能對人之生命、身體構成危害，可供兇器使用之扳手一支，竊取戊○○所有停放上址路邊，車號ＨＤ五─三三三號重型機車之車牌一面，得手後改懸
    掛在前揭ＦＶＳ─０一五號重型機車上使用。己○○復意圖為自己不法之所有，
    並基於概括之犯意，自九十三年八月四日起，於附表所示之時間、地點，利用丁○○等人不及防備之際，騎乘不詳車號之機車或上開竊得之庚○○機車（懸掛戊○○之車牌），自後方搶奪丁○○等人如附表所示之財物，得手後逃逸。
二、己○○又於九十三年八月十五日中午十二時許，在台北縣板橋市浮洲橋下某加油
    站內，拾獲「辛○○」所有，於九十三年八月十三日下午十一時許，在上址遺失
    之國民
    」之遺失物予以侵占入己，拒不返還。嗣於九十三年八月十五日下午四時許，己○○騎乘上開懸掛ＨＤ五─三三三號車牌之贓車，行經台北縣新莊市○○路二０
    三巷口時，為警發覺而查獲。
三、案經台北縣政府警察局新莊分局報請台灣板橋地方法院檢察署檢察官偵查起訴，
    暨台北縣政府警察局新莊分局報請同署檢察官移送本院併案審理。被告於準備程
    序中對被訴之事實為有罪陳述，經本院合議庭裁定由受命法官獨任行簡式審判程
    序。
    理  由
一、訊據被告己○○對右揭竊盜、搶奪及侵占遺失物之犯罪事實，於警詢時及偵審中
    均坦承不諱，核與被害人庚○○、戊○○、丁○○、癸○○、乙○○、辛○○、
    壬○○、甲○○、丙○○指訴之情節相符，並有車輛竊盜車牌失竊查詢報表二紙
    、贓物認領保管收據八紙、報案紀錄二紙及採證照片十九張在卷可稽。又被告竊
    取被害人戊○○車牌犯罪用之扳手雖未扣案，但該扳手係鐵製，頂端尖銳，業據
    被告供承在卷，依一般之經驗法則，該扳手客觀上應可對人之生命、身體構成危
    害，核屬刑法第三百二十一條第一項第三款所指之「兇器」，不因其未扣案勘驗
    而受影響。本案事證明確，被告犯行洵堪認定，應依法論科。
二、核被告所為竊取被害人庚○○機車之行為，係犯刑法第三百二十條第一項之普通
    竊盜罪；持鐵製扳手竊取被害人戊○○機車車牌之行為，則係犯刑法第三百二十
    一條第一項第三款之攜帶兇器加重竊盜罪；以上二罪，時間緊接，犯罪構成要件
    相同，顯係基於概括犯意為之，應依刑法第五十六條連續犯之規定論以一刑法第
    三百二十一條第一項第三款之攜帶兇器加重竊盜罪。又被告所為如附表所示之行
    為，均係犯刑法第三百二十五條第一項之普通搶奪罪。其所為侵占辛○○遺失物
    之行為，則係犯刑法第三百三十七條之侵占遺失物罪。被告所為六次搶奪之犯行
    ，時間緊接、犯罪構成要件相同，顯係基於概括犯意為之，應依刑法第五十六條
    連續犯之規定以一罪論，並加重其刑。被告所犯連續竊盜、連續搶奪二罪間，有
    方法目的之牽連關係，為牽連犯，應依刑法第五十五條之規定，從一重論以刑法
    第三百二十五條第一項之連續搶奪罪，公訴人認此係數罪關係，容有誤會。另被
    告於九十年間因違反毒品危害防制條例案件，經本院以九十年度訴字第一三九八
    號判處有期徒刑七月（施用第一級毒品）、六月（施用第二級毒品），應執行有
    期徒刑一年，於九十年八月二十日縮短刑期執行完畢，其於刑之執行完畢後五年
    內，再犯本件有期徒刑以上之刑之罪（侵占遺失物罪除外），為累犯，應依刑法
    第四十七條之規定加重其刑，並遞加之。被告所犯上開搶奪罪及侵占遺失物罪間
    ，犯意各別，構成要件互殊，應分論併罰。又公訴人僅起訴如附表編號（一）、
    （五）、（六）之搶奪犯行，未起訴如附表編號（二）、（三）、（四）之搶奪
    犯行，惟此部分未據起訴之犯罪事實，業經檢察官移送併辦，且與已起訴之搶奪
    犯罪事實間為連續犯，有裁判上一罪不可分之關係，為原起訴效力所及，本院自
    應併予審理，附此敘明。爰審酌被告犯罪之動機、目的、手段，年輕力壯，不思
    惕勵上進，在短時間內多次搶奪他人財物，顯見其欠缺尊重他人財產權之觀念，
    且自制力薄弱，對被害人所生之損害，及犯罪後坦承犯行之態度等一切情狀，分
    別量處如主文所示之刑，並就所涉侵占遺失物罪部分諭知易服勞役之折算標準，
    以資懲儆。
三、被告持供竊取被害人戊○○機車車牌之扳手一支，事後已丟棄在路邊，並未扣案
    ，且係被害人庚○○機車上所有之物，業據被告供承在卷，爰不於本案中為沒收
    之宣告，附此敘明。
據上論斷，應依刑事訴訟法第二百七十三條之一第一項、第二百九十九條第一項前段
，刑法第五十六條、第三百二十五條第一項、第三百二十一條第一項第三款、第三百
三十七條、第五十五條、第四十七條、第四十二條第二項，罰金罰鍰提高標準條例第
一條前段、第二條，判決如主文。
本案經檢察官王家春到庭執行職務。
中　　　華　　　民　　　國　　九十三　　年　　 十一 　　月　　 十一 　　日
                                  　  臺灣板橋地方法院刑事第二庭
                                        　法　官  鄭　水　銓
右正本證明與原本無異。
如不服本判決，應於判決送達後十日內，向本院提出上訴狀。
                                        　書記官  陳  淑  芳
中　　　華　　　民　　　國　　九十三　　年　　 十一 　　月　　 十五 　　日
附錄本案論罪科刑法條全文：
刑法第三百二十五條
意圖為自己或第三人不法之所有，而搶奪他人之動產者，處六月以上五年以下有期徒
刑。
因而致人於死者，處無期徒刑或七年以上有期徒刑，致重傷者，處三年以上十年以下
有期徒刑。
第一項之未遂犯罰之。
刑法第三百二十一條
犯竊盜罪而有左列情形之一者，處六月以上、五年以下有期徒刑：
一、於夜間侵入住宅或有人居住之建築物、船艦或隱匿其內而犯之者。
二、毀越門扇、牆垣或其他安全設備而犯之者。
三、攜帶兇器而犯之者。
四、結夥三人以上而犯之者。
五、乘火災、水災或其他災害之際而犯之者。
六、在車站或埠頭而犯之者。
前項之未遂犯罰之。
刑法第三百三十七條
意圖為自己或第三人不法之所有，而侵占遺失物、漂流物或其他離本人所持有之物者
，處五百元以下罰金。
　附　　表：
┌──┬────┬───────┬───┬────┬──────────┐
│編號│行搶時間│行　搶　地　點│被害人│行搶方法│搶　得　之　物　品  │
│　　│　　　　│　　　　　　　│　　　│　　　　│　　　　　　　　    │
├──┼────┼───────┼───┼────┼──────────┤
│一　│九十三年│台北縣板橋市仁│丁○○│騎乘不明│紙袋（內有ＬＶ圓筒包│
│　　│八月四日│化街四十六號前│　　　│車號之機│一個、證件、現金、套│
│　　│上午十一│　　          │　　　│車，利用│裝衣服、皮夾）　　　│
│　　│時許（起│              │　　　│被害人不│　　　　　　　　　　│
│    │訴書誤載│              │      │及防備，│　　　　　　　      │
│    │為十二時│              │      │自後方搶│                    │
│    │三十分）│              │      │奪其財物│                    │
├──┼────┼───────┼───┼────┼──────────┤
│二　│九十三年│台北縣樹林市日│丙○○│同右方法│皮包（內有美金五十元│
│　　│八月六日│新街　　　　　│　　　│　　　　│、新台幣五百元、身分│
│　　│下午二時│　　          │　　　│　　　　│證、行動電話《含ＳＩ│
│　　│許　　　│              │　　　│　　　　│Ｍ卡》、健保卡、學生│
│    │　      │              │      │　　　　│證、彰化銀行金融卡、│
│    │        │              │      │　　　　│郵局金融卡）        │
├──┼────┼───────┼───┼────┼──────────┤
│三  │九十三年│台北縣新莊市中│壬○○│騎乘懸掛│皮包（內有行動電話一│
│    │八月十三│華路二段三巷一│      │ＨＤ五─│具《含ＳＩＭ卡Ｈ》、│
│    │日下午十│號前          │      │三三三號│現金約一千元、身分證│
│    │一時二十│              │      │車牌之機│、健保卡）          │
│    │二分許  │              │      │車，利用│                    │
│    │　　　  │              │      │被害人不│                    │
│    │　　　  │              │      │及防備，│                    │
│    │　　　  │              │      │自後方搶│                    │
│    │　　　  │              │      │奪其財物│                    │
├──┼────┼───────┼───┼────┼──────────┤
│四  │九十三年│台北縣新莊市中│甲○○│同右方法│皮包（內有證件、現金│
│    │八月十四│華路二段與昌盛│      │　　　　│、信用卡、金融卡、電│
│    │日中午十│街口          │      │　　　　│話卡）　　　　　　　│
│    │二時二十│              │      │        │　　　　            │
│    │分許    │              │      │　      │                    │
├──┼────┼───────┼───┼────┼──────────┤
│五  │九十三年│台北縣板橋市長│癸○○│同右方法│皮包（內有身分證、花│
│    │八月十四│江路一段大漢橋│      │　　　　│旗銀行信用卡二張、郵│
│    │日下午一│下            │      │　　　　│局金融卡一張、現金五│
│    │時三十分│              │      │        │千元、行動電話一具）│
│    │許      │              │      │　      │                    │
├──┼────┼───────┼───┼────┼──────────┤
│六　│九十三年│台北縣新莊市成│乙○○│同右方法│皮包（內有身分證、健│
│    │八月十五│功路五十號前　│      │　　　　│保卡、花旗銀行信用卡│
│    │日下午二│　　　　　　  │      │　　　　│、郵局金融卡、合作金│
│    │時五十分│              │      │        │庫金融卡一張、現金一│
│    │許      │              │      │        │百元、行動電話一具）│
└──┴────┴───────┴───┴────┴──────────┘
